【裁判字號】    94,家聲,8
【裁判日期】    950125
【裁判案由】    指定遺產管理人
【裁判全文】
臺灣澎湖地方法院民事裁定               94年度家聲字第8號
聲  請  人  丙○○
上列聲請人聲請指定被繼承人乙○○遺產管理人事件，本院裁定
如下：
    主     文
選任甲○○（民國三十九年七月二日出生，身分證統一編號：
Ｚ000000000號）為被繼承人乙○○之遺產管理人。
准對被繼承人乙○○（民國三十八年一月二十六日出生、九十四
年五月十四日死亡、身分證統一編號：Ｚ000000000號
、生前籍設澎湖縣馬公市鐵線里鐵線尾十二號之二）大陸地區以
外之繼承人為承認繼承之公示催告。
被繼承人乙○○之大陸地區以外之繼承人，應自前項公示催告最
後登載新聞紙之日起，捌個月內承認繼承，上述期限屆滿，無繼
承人承認繼承時，被繼承人乙○○之遺產，於清償債權並交付遺
贈物後，如有剩餘即歸屬國庫。
    理      由
一、按先順序繼承人均拋棄其繼承時，由次順序之繼承人繼承，
    其次順序繼承人有無不明或第四順序之繼承人均拋棄其繼承
    權者，準用關於無人承認繼承之規定，民法第1176條第6 項
    定有明文。次按繼承開始時，繼承人有無不明，而無親屬會
    議或親屬會議未於1 個月內選定遺產管理人者，利害關係人
    得聲請法院選任遺產管理人，並由法院依公示催告程序，定
    6 個月以上之期限，公告繼承人，命其於期限內承認繼承，
    民法第1177條、第1178條第1 項、第2 項規定甚明。
二、本件聲請意旨略以：被繼承人乙○○於94年5月14日死亡，
    有無繼承人不明。乙○○生前積欠聲請人債務，有本票一紙
    可證，聲請人為利害關係人，為保障權益，爰依法聲請選任
    被繼承人之遺產管理人等語。
三、經查：被繼承人乙○○已於94年5月14日死亡，其法定順序
    之繼承人均拋棄繼承，並經本院准予備查，業據本院調取94
    年度繼字第20號卷宗核閱無誤，堪信為實。又聲請人主張乙
    ○○生前積欠其債務，有本票可證，其對於被繼承人乙○○
    之遺產顯具有利害關係，自屬法律上之利害關係人，故聲請
    人聲請選任被繼承人之遺產管理人，自屬有據，應予准許。
四、本院斟酌被繼承人甲○○與被繼承人乙○○生前同住一處，
    且彼此為配偶，關係密切，對乙○○之財產狀況應較他人清
    楚，因認以選任甲○○擔任被繼承人乙○○之遺產管理人為
    宜，爰裁定如主文第1項所示，併依法為承認繼承之公示催
    告。
中    華    民    國    95    年    1    月    25     日
                        家事庭  法  官  李宛玲
以上正本係照原本作成。
如對本裁定抗告，須於裁定送達後10日內，向本院提出抗告狀（
須附繕本）。
中    華    民    國    95    年    1     月    26    日
                                書記官  莊茹茵


司法院資訊處製作；財團法人民間司法改革基金會備份。
